【裁判字號】    95,簡上,211
【裁判日期】    951219
【裁判案由】    無故侵入住宅
【裁判全文】
臺灣嘉義地方法院刑事判決             95年度簡上字第211號
上  訴  人
即  被  告  乙○○
                    樓之1
上列上訴人因無故侵入住宅案件，不服中華民國95年7月31日本
院嘉義簡易庭95年度嘉簡字第1031號第一審判決（臺灣嘉義地方
法院檢察署檢察官聲請簡易處刑案號95年度調偵字第2716號），
提起上訴，本院管轄之第二審合議庭判決如下：
    主  文
上訴駁回。
    事  實
一、乙○○於民國95年3月17日凌晨2、3時許，無故且未經允准
    ，自嘉義縣太保市過溝里嘉太工業區○○路34號三元化工股
    份有限公司工廠後方之產業道路，以攀爬圍牆之方式，侵入
    該工廠後方圍牆內堆放廢棄物之處。適為該工廠員工葉德宗
    發現，並立即通知當時在該工廠三樓睡覺之總經理甲○○，
    甲○○隨即報警處理。嗣乙○○見多人前來圍捕，乃趁隙爬
    出圍牆，棄車自產業道路旁之水稻田逃逸，並於逃逸過程中
    因雙腳陷入泥巴而將皮鞋遺留在稻田中，旋經警循線查獲。
二、案經被害人三元化工股份有限公司之總經理甲○○訴由嘉義
    縣警察局水上分局報請臺灣嘉義地方法院檢察署檢察官偵查
    ，聲請簡易判決處刑。
    理  由
一、程序事項：
    按被告以外之人於審判外之陳述，雖不符傳聞証據得為証據
    之例外規定，而經當事人於審判程序同意作為證據，法院審
    酌該言詞陳述或書面陳述作成時之情況，認為適當者，亦得
    為證據。當事人、代理人或辯護人於法院調查證據時，知有
    第159條第1項不得為證據之情形，而未於言詞辯論終結前聲
    明異議，視為有前項之同意，刑事訴訟法第159條之5定有明
    文。查本案認定事實所引用之言詞及書面陳述證據，經本院
    於審理時提示上訴人亦表示無意見，迄於言詞辯論終結前亦
    未聲明異議，視為同意作為證據，本院審酌該陳述證據之取
    得過程並無瑕疵，與本案待證事實間復具有相當之關聯性，
    自得採為證據，合先敘明。
二、認定犯罪事實所憑之証據及理由：
    訊據上訴人否認前開犯罪事實，辯稱：並無侵入三元化工股
    份有限公司工廠之情形，案發當日係因酒醉駕駛，見前方有
    警車因而棄車逃逸，並於逃逸過程中因雙腳陷入泥巴而將皮
    鞋遺留於稻田中云云。惟查，上訴人侵入三元化工股份有限
    公司工廠之事實，業據上訴人於警訊中與員警之對談中坦承
    在案，此有公訴人95年7月13日下午4時之勘驗筆錄可資佐証
    ，另據証人毛若屏於偵訊中亦証稱曾聽聞上訴人提及爬牆入
    工廠 (偵訊卷第19頁)，另於本院訊問時上訴人亦不否認曾
    有爬牆之情形，惟辯稱並非爬牆入三元化工股份有限公司工
    廠之事實，而係爬牆入三元化工股份有限公司對面之工廠 (
    本院卷第41頁)。足見上訴人確曾有爬牆入工廠之情形。另
    參諸三元化工股份有限公司之員工葉德宗、警衛鍾國榮及總
    經理甲○○之証述，確有人侵入三元化工股份有限公司工廠
    等情，此有各該警偵訊筆錄附卷可稽。其次從現場留下之跡
    証觀察，上訴人駕駛車號3280─NL之車輛停於三元化工股份
    有限公司工廠之後面，上訴人之皮鞋遺留於該工廠之旁邊等
    情，亦有警員陳信如於偵訊中之証述可參。從前揭跡証綜合
    判斷，上訴人顯然有侵入三元化工股份有限公司工廠之事實
    ，所辯前情，無非係卸責之詞，委無可採。
三、論罪科刑之理由：
(一)按行為後法律有變更者，適用行為時之法律。但行為後之法
    律有利於行為人者，適用最有利於行為人之法律，刑法第2
    條第1項定有明文。被告行為後，刑法業於94年2月2日修正
    公布，於95年7月1日施行，查：修正前刑法第33條第5款
    關於罰金之定義規定為「銀元1元以上」，修正後則提高為
    「新臺幣1,000元以上，以百元計算之」；依修正前刑法
    第41條第1項前段規定，易科罰金之折算標準，係以銀元1元
    以上3元以下折算1日（依罰金罰鍰提高標準條例廢止前第2
    條規定，就其原定數額提高為100倍折算1日，即銀元100、
    200、300元折算1日，換算成新臺幣即300、600、900元折算
    1日）。該規定修正後，易科罰金之折算標準則係以新臺幣
    1,000、2,000、3,000元折算1日。綜合比較新舊法罰金規定
    及易科罰金之折算標準，以修正前之規定，較有利於被告，
    依刑法第2條第1項之規定，應適用修正前刑法之規定。
(二)核上訴人所為係犯刑法第306條無故侵入他人建築物附連圍
    繞之土地罪。原審依上述事証，適用刑事訴訟法第449條第
    1項前段、第454條第2項，刑法第2條第1項前段、第306條第
    1項、修正前第41條第1項前段，刑法施行法第1條之1第1項
    、第2項前段，修正前罰金罰鍰提高標準條例第2條，並審酌
    被告之犯罪情狀，量處上訴人因無故侵入他人建築物附連圍
    繞之土地罪，處拘役40日，如易科罰金，以300元折算1日。
    經核原審認定事實及適用法律均無不合，量刑亦屬妥適，上
    訴人指摘原審認事用法尚有違誤等情，並無理由，應予駁回
    。
四、適用法律依據：
    刑事訴訟法第455條之1第1項、第3項、第368條。
本案經檢察官陳志川到庭執行職務
中    華    民    國    95    年    12      月    19   日
                   刑事第三庭  審判長  法  官  陳仁智
                                       法  官  鄭雅文
                                       法  官  黃義成
右正本證明與原本無異。
本件不得上訴。
中    華    民    國    95    年    12      月    19   日
                                       書記官  侯麗茹
附錄本案論罪科刑法條全文
刑法第306條：
無故侵入他人住宅、建築物或附連圍繞之土地或船艦者，處一年
以下有期徒刑、拘役或三百元以下罰金。


司法院資訊處製作；財團法人民間司法改革基金會備份。
